【裁判字號】    95,訴,203
【裁判日期】    950725
【裁判案由】    債務人異議之訴
【裁判全文】
臺灣新竹地方法院民事判決               95年度訴字第203號
原      告  丙○
被      告  甲○○○
上列當事人間債務人異議之訴事件，本院於民國95年6月22日辯
論終結，判決如下：
    主      文
本院九十四年度執字第一二０七二號清償借款強制執行事件所為
之強制執行程序應予撤銷。
訴訟費用由被告負擔。
    事實及理由
一、原告主張：
（一）緣原告於民國（下同）73年間在新竹地區經營米粉生產、
      銷售事業，惟因資金周轉需求而向被告調借現金，並陸續
      交付由原告背書金額共計新臺幣（下同）1,391,950元之
      支票多紙予被告收受，然上開支票屆期提示均遭退票，是
      被告起訴請求原告返還消費借貸款，經本院以73年度訴字
      第600號民事判決（以下簡稱系爭判決）判命原告給付被
      告1,391,950元確定，而原告名下之不動產隨遭債權人聲
      請強制執行，原告只得遷居他處，迨前開強制執行程序終
      結後，原告積欠包括被告等之債務已清償完竣，原告亦與
      子女重新創業。詎被告竟於94年11月29日持系爭判決為執
      行名義，向本院聲請強制執行原告所有如附表所示之不動
      產，經本院94年度執字第12072號執行事件（以下簡稱系
      爭執行事件）受理在案，原告並於95年1月間接獲本院執
      行處新院雲94執舜字第12072號，有關附表所示不動產被
      查封登記之通知。惟查，前述73年間之執行事件因年代久
      遠，原告實不知該執行案號，且縱確知執行案號，該執行
      卷宗亦已因逾保存期限而銷毀，是被告先前聲請執行之情
      形已無從查考，惟縱認被告於先前執行後未全額受償，然
      其至九十四年間始再持前述確定判決聲請對原告執行，以
      對原告行使權利，其請求權之行使已逾十五年之時效期間
      ，依民法第一百二十五條、第一百二十八條、第一百三十
      七條第二項之規定，及同法第第一百三十七條第三項反面
      解釋，被告請求權之行使已罹於時效消滅，原告自得主張
      時效之抗辯。而因系爭執行事件目前已進行鑑價程序，尚
      未進行拍賣，其執行程序尚未終結，原告自得依強制執行
      法第十四條第一項之規定，以前述系爭判決之執行名義於
      成立後，其請求權之行使已罹於時效消滅，而發生消滅或
      妨害債權人請求之事由，據以提起本件債務人異議之訴，
      並聲明：本院系爭執行事件對於原告所有如附表所示不動
      產之執行程序應予撤銷；訴訟費用由被告負擔。
（二）對被告抗辯所為之陳述：
  １、被告雖辯稱伊於95年3月1日導往本院執行人員至現場查封
      時，原告在場要求停止執行並承認系爭借款債務，請執行
      人員為兩造調解且承諾分期償還，並主動與被告約定於同
      月七日至竹市○○路○段被告先生開設之工廠協調債務清
      償事宜云云，惟此並非事實，蓋原告於收受本院執行處新
      院雲94執舜字第12072號囑託查封登記書後，即數度向法
      律扶助之義務律師為法律諮詢，並依聲請閱卷所得資料，
      經再向律師諮詢，確認被告自七十三、四年之後，迄九十
      四年聲請執行前，其間未曾聲請執行，並無中斷時效之事
      由，並經義務律師告知原告，得於現場查封時以被告之債
      權請求權罹於時效，不得再請求執行為由，向執行書記官
      提出異議等情，是原告遂於95年3月1日，於證人即執行書
      記官戊○○執在現場查封時提出異議，證人即執行書記官
      戊○○表示原告不應向其聲明異議或提出抗辯，而應提起
      債務人異議之訴以求救濟，並將原告意見記明於查封筆錄
      。又證人戊○○於現場查封當天未曾表示將於同年月10
      日傳訊兩造代為兩造進行調解。是原告既於前述三月一日
      之前，已知被告該債權已罹於時效而不得再行使，自無可
      能於前述期日經提出時效抗辯、要求證人即執行書記官戊○○記明於查封筆錄之同時，又向被告表示同意清償，並
      要求執行人員幫忙兩造調解債務清償事宜等情，足見被告
      所辯原告當天有承認該債務，並同意分期償還，且主動邀
      約被告於同月七日再商談債務清償事宜等云云，與常情未
      合、亦與查封筆錄所載不符，並不足採。
  ２、雖被告舉證人即前述三月一日當天偕同其前去之友人乙○○之證詞，辯稱當天係原告於現場主動邀約被告進至屋內
      洽談債務清償事宜，且原告尚表示債務會由其子代為清償
      ，並主動約定於同月七日偕同其子與被告在被告之夫開設
      之工廠洽談債務清償云云，惟原告予以否認，蓋原告當天
      僅係基於禮貌而請本院執行人員及被告一行人至屋內喝水
      休息，但執行人員表示要至土地現場揭示查封公告，故只
      有被告一行人進入屋內，進入屋內後證人乙○○即問原告
      要如何解決債務，原告當時係表示因當年已將全部財產都
      提出給債權人拍賣，應已全部清償，原告並因此坐牢，出
      獄後至今原告也沒賺什麼錢，且時效已經超過，應不用再
      還等語，詎乙○○聽聞後即陳稱其係玩法律的，原告絕對
      玩不過他，不管用何方法都要讓原告拿錢出來等語，原告
      聽後乃表示這樣即沒什麼好談的等語，隨後書記官揭示回
      來，原告即當場向其提出前述之時效消滅之抗辯等情形，
      是證人乙○○證稱原告當天有表示要由子負責清償債務，
      並主動與被告約定期日另行洽談債務清償事宜云云，與事
      實不符，並不可採。
二、被告則以：其有於七十三、四年間持系爭判決之執行名義，
    就其他債權人所聲請對原告進行之強制執行程序，聲請參與
    分配，惟因當時原告所有之不動產已不足清償抵押債權額，
    致被告之參與分配無法受償。嗣後被告因一直找不到原告，
    直到其後找到原告，即於94年11月29日，持系爭判決之執行
    名義，經向本院聲請後，由本院以系爭執行事件對原告所有
    如附表所示之不動產進行強制執行。嗣於95年3月1日被告導
    往本院執行人員至前述不動產進行現場查封時，原告亦在現
    場，並主動邀約被告進入屋內商談前述借款債務之清償事宜
    ，並提及由其子負責對被告清償債務及分期清償，且與被告
    約定改於同月七日會同其子，在被告先生設於竹市○○路○
    段之工廠內商談債務清償辦法，藉此要求被告停止繼續執行
    ，原告當天亦有請執行人員幫忙兩造調解債務之清償，是原
    告於當天業已承認系爭判決所示積欠被告之債務，且已承諾
    願分期償還，其後執行處人員乃發通知請兩造於同月十日到
    院調解，詎原告卻故意缺席，惟因依民法第一百四十四條規
    定及最高法院30年度上字第472號裁判意旨，債務人於時效
    完成後所為之承認，故無中斷時效可言，然既明知時效完成
    之事實，仍為承認之行為，自屬拋棄時效利益之默示意思表
    示，且時效利益一經拋棄，即回復時效完成之狀態，債務人
    顯不得再以時效業經完成為由而拒絕給付。是本件依上所述
    ，原告既已於九十五年三月一日當天承認前述積欠被告之借
    款債務，並同意再予清償被告，已屬拋棄其時效利益之默示
    意思表示，且其時效利益一經拋棄，即不得再拒絕給付而主
    張時效抗辯，故本件原告提起之債務人異議之訴，顯屬無據
    ，爰聲明：原告之訴駁回；訴訟費用由原告負擔等語。
三、得心證之理由：
（一）原告主張伊於73年間因向被告借款，並陸續交付由原告背
      書金額共計1,391,950元之支票多紙予被告收受，然上開
      支票屆期提示竟不獲兌現，被告乃起訴請求原告返還消費
      借貸款，經本院以系爭判決判命原告給付被告1,391,950
      元確定在案，嗣被告於94年11月29日持系爭判決為執行名
      義，經向本院聲請，而由本院以系爭執行事件對原告所有
      如附表所示之不動產進行執行程序，目前已進行鑑價程序
      ，尚未進行拍賣，執行程序尚未終結，且被告迄九十四年
      十一月間始再對原告聲請強制執行，其請求權之行時已超
      過該借款債權之十五年時效期間，其時效已完成乙節，為
      被告所不爭執，且據調取本院系爭執行事件卷宗查明無訛
      ，堪信原告此部分之主張為真實。惟被告辯稱原告於前述
      債務時效完成後，在九十五年三月一日當天已以契約承認
      該債務，同意再為清償，已為拋棄時效利益之默示意思表
      示，是原告不得再以時效完成為由，而拒絕給付並請求撤
      銷系爭執行事件之執行程序乙節，則為原告所否認，並以
      前揭情詞置辯。故本件兩造間有爭執應予審究者，在於：
      原告是否於系爭借款債務時效完成後，在九十五年三月一
      日當天有就該借款債務以契約承認之行為，因而為拋棄該
      時效利益之意思表示？
（二）經查：
  １、按「請求權已經時效消滅，債務人仍為履行之給付者，不
      得以不知時效為理由，請求返還。其以契約承認該債務，
      或提出擔保者，亦同」，固為民法第一百四十四條第二項
      所明定，又按「民法第一百二十九條第一項第二款所謂之
      承認，為認識他方請求權存在之觀念表示，僅因債務人一
      方行為而成立，此與民法第一百四十四條第二項後段所謂
      之承認，須以契約為之者，性質迥不相同。又債務人於時
      效完成後所為之承認，固無中斷時效之可言，然既明知時
      效完成之事實而仍為承認行為，自屬拋棄時效利益之默示
      意思表示，且時效完成之利益一經拋棄，即恢復時效完成
      前狀態，債務人顯不得再以時效業經完成拒絕給付。」，
      亦有最高法院50年度臺上字第2868號判例意旨可資參照。
      惟按債務人於其所負之債務時效完成後，縱然有應債權人
      之要求，就該債務與債權人進行磋商，惟倘債務人於磋商
      過程中，並未與債權人雙方以契約達成合致之方式，明確
      表現出其承認該債務，並願意繼續清償該債務之意思，此
      時，即難以債務人有進行該磋商，即認其已達到前述所謂
      以契約承認債務，而有默示拋棄時效利益之意思表示之情
      形。本件原告於系爭判決之執行名義成立後，已因時效完
      成而取得拒絕給付之抗辯權，已如前述，而因被告辯稱原
      告其後已於九十五年三月一日當天以契約承認該債務，已
      默示拋棄時效利益乙節，既為原告所否認，則依舉證責任
      分配原則，被告就此有利於己之事實，即應負舉證之責任
      。查，被告雖舉證人乙○○之證詞資為佐證，且證人乙○○固於95年5月23日到庭證稱：「（問：95年3月1日被告
      會同本院執行處書記官去現場查封時，當時你有無在場？
      就本件債務，原告有無講什麼話？請描述當天情形？）．
      ．．我就陪他們一起去查封現場。．．．到達現場之後，
      原告已經在那邊等候，．．．當時尚未去現場揭示，原告
      就請被告、被告的先生還有我到證人丁○○住處，要跟被
      告協調債務，希望被告先撤銷執行。被告的先生就問原告
      【你要如何清償】，原告就說他會先跟他兒子商量，由他
      兒子來負責清償對被告的債務，他會將土地過戶給他兒子
      ，而且還約被告95年3月7日下午2時到中華路六段78號被
      告先生的工廠協調要如何還錢。．．．」、「（問：原告
      都沒有跟執行人員提到【時效已經完成】？）原告有沒有
      跟執行人員說這些話我沒有聽到。」、「（問：原告有無
      單獨去跟執行人員談話？你們距離執行人員多遠？）剛開
      始到現場要進去證人丁○○住處時，原告有在屋外跟執行
      人員說話，我沒有聽到原告跟執行人員說什麼話，當時我
      們距離執行人員5、6公尺。」、「（問：你當時在現場時
      ，有無一直跟被告、被告的先生在一起？）都有在一起。
      」等情（見本院95年5月23日言詞辯論筆錄），是依證人
      乙○○上開證述之內容，固指稱原告於95年3月1日與被告
      協調債務，並表示會先跟其子商量並將土地過戶與其子，
      由其子來負責清償對被告所欠之債務，且約定於95年3月7
      日下午2時至中華路六段78號被告先生之工廠協調要如何
      還錢等情，惟此情為原告所否認。查，於九十五年三月一
      日現場查封當天，原告於執行人員到達後，係先與被告、
      被告之夫及證人乙○○進入被告母親之屋內，而執行名員
      當時則由另名陪同被告前去之人會同至土地現場揭示公告
      ，於執行人員揭示完畢回至屋外，當日執行程序即將終結
      並請兩造簽名時，被告乃先在執行筆錄上簽名，原告於簽
      名前，即先詢問執行人員有關時效之問題，並當場表示該
      債務之時效已經完成，並詢問執行人員有關債權人即被告
      是否仍可聲請強制執行，執行人員乃告知原告就其時效抗
      辯應另行具狀主張後，原告即簽名而結束當天執行程序之
      情，已據證人即本院當日之執行書記官戊○○到庭證述在
      卷（（見本院95年6月22日言詞辯論筆錄），並據查閱系
      爭執行事件當天之查封筆錄無訛。又證人乙○○所稱其於
      現場查封當天，一直有與被告、被告之先生在一起之情，
      為兩造所不爭執，且被告亦自承：「94年度執字第12072
      號案件到現場查封那天（95年3月1日），．．．原告有問
      執行人員票是否已經15年、超過時效，執行人員跟原告說
      『你有抗辯權，但是要有理由』。」之情（見本院95年5
      月1日言詞辯論筆錄），是於原告在簽名前，所提出前述
      之時效抗辯，被告既有在場聽到，則衡諸常情，當時同在
      被告一旁之證人乙○○，應無未一併聽聞之理，參以證人
      戊○○亦證稱：：「（問：95年3月1日當天被告方面，除
      了被告先生之外，另有一位友人吳先生也有在場，當時原
      告在筆錄簽名前提出時效抗辯，該吳先生當時有無聽到原
      告說時效抗辯的事情？）當時吳先生也有在旁邊，我想他
      應該有聽到原告主張時效抗辯．．．」等情（見本院95年
      6月22日言詞辯論筆錄），是證人乙○○所證稱其未聽到
      有關原告對執行人員表示時效抗辯之內容云云，即有疑義
      ，則其前開另所證稱有關原告於當天亦表示要由其子來負
      責清償對被所告之債務，原告並主動約定期日要夥同其子
      與被告洽談債務清償辦法乙節，是否與事實相符，亦值探
      究。
  ２、被告雖另辯稱：「．．．原告在查封當天一開始就有答應
      要清償，而且原告母親有在場、也同意。原告也同意，所
      以執行人員也幫我們約95年3月10日當天要談和解，當天
      我有到，原告沒有到。」等語（見本院95年5月1日言詞辯
      論筆錄），惟此與證人即原告母親丁○○到庭證稱當天原
      告並沒有說要還被告錢，亦未聽聞原告曾表示要將土地過
      戶給其子，由其子負責清償，並約同被告等人於95年3月7
      日下午2時在中華路六段78號被告丈夫之工廠商談之情，
      並不相符。至於被告另辯稱於九十五年三月一日當天即將
      要離開現場尚未於筆錄簽名時，其有告知執行人員有關：
      原告表示要還錢，並表示其兒子當時正在睡覺，原告並主
      動邀約期日以便洽談債務事宜（見本院95年5月23日言詞
      辯論筆錄），並陳稱九十五年三月一日當天原告有主動請
      執行人員幫兩造調解債務乙節，惟證人戊○○到庭係證稱
      ：「（問：在兩造還沒有在查封筆錄上簽名以前，被告有
      無跟你說她跟原告談的結果是【原告有表示要還錢，但是
      原告說他兒子現在在睡覺，原告就跟被告約95年3月7日在
      中華路六段再談】？）被告是有跟我說話，但是我不記得
      內容。」、「（問：查封當天你是否知道兩造談的結果如
      何？）我不知道。我有問，但是印象中沒有一個結果出來
      。」、「（問：95年3月1日當天原告本人有無主動請你幫
      兩造調解債務？）我不記得。」等情（見本院95年6月22
      日言詞辯論筆錄），是即無法以證人戊○○之該等證述內
      容，資為有利於被告上開抗辯內容認定之依據。此外，因
      被告無法進一步舉證證明原告於現場查封當天，確有明確
      向被告表示願意繼續清償上開債務，並表示由其子負責處
      理，暨主動與被告約定期日洽談債務處理之事實，是被告
      上開所辯乙節，即難遽以採信為真實。
  ３、況縱認被告上開所辯：原告於現場查封當天，有與其等洽
      談到債務事宜乙節為真實，惟查，因就證人戊○○所證稱
      ：「95年3月1日有去該處查封、揭示，兩造有到場，當天
      是被告先導往到現場...，被告也說其中有一筆土地上面
      有房屋，是原告的。我就去該房屋那邊，就看到原告，【
      我就問兩造要不要談一談和解】，兩造就說好、要進屋談
      ，他們就進去屋子裡面，因為這個案子我還有其他土地要
      去看，所以我就沒有進去屋內，當時我去看土地時，除了
      地政人員外，兩造不知道哪一方也有人陪同我去看土地。
      我去看土地之後，也有公告、揭示，從兩造談話開始10
      到15分鐘後，我也揭示完畢，我就回到房屋門口外，【我
      就問兩造談的怎麼樣，我忘記他們有沒有說什麼話，印象
      中他們好像沒有談出什麼結果】。當時我為調查建物的使
      用情形以及權利歸屬，我就有問原告，原告就有說是誰的
      房子、誰在住，我就要兩造在查封筆錄上面簽名，被告先
      簽名，【我要給原告簽名時，原告還沒有簽名，就先問我
      有關時效的問題，我說一般請求權的時效是15年，原告就
      有說執行名義的時效已經超過15年。我跟原告說如果要做
      時效抗辯，要具狀主張，後來原告就在查封筆錄上面簽名
      】，我就回來。」、「（問：查封當天你是否知道兩造談
      的結果如何？）我不知道。我有問，但是印象中沒有一個
      結果出來。」、「（問：為何再定95年3月10日通知兩造
      或是被告到院？）我認為兩造在現場有談，原告在現場又
      有提到時效的問題，所以我在查封、揭示日之後，我就【
      主動】想通知兩造到院談和解，這個期日通知我在95年3
      月1日當天並沒有告知兩造。後來95年3月10日被告有來，
      原告未到。」之情（見本院95年6月22日言詞辯論筆錄）
      ，兩造均不爭執，則依證人戊○○上開之證述內容觀之，
      可認原告於現場查封當天，一開始經執行人員詢問是否願
      與被告談談和解事宜時，其確有邀同被告等人進入屋內洽
      談，惟雙方於當天並未談出何結果，且原告於該期日即將
      結束前，復當場提出該債務時效已完成之消滅時效抗辯，
      其後於執行人員主動通知兩造到院洽談和解事宜時，原告
      復表示拒絕之意思而未到場，準此，得否僅以原告於現場
      查封當天一開始有與被告就債務一事有為磋商、洽談之行
      為，即認原告就其所知悉時效已完成之債務，於當天已向
      被告以契約承認該債務，明確表示願意繼續清償，而默示
      為拋棄其時效利益之意思表示，即有疑義。此外，被告未
      能進一步舉出其他事證，以證明原告於九十五年三月一日
      當天確有以契約承認債務，而為拋棄時效利益之行為，是
      被告辯稱原告已於債務之時效完成後，對其拋棄時效利益
      乙節，難以成立。
（三）按「時效完成後，債務人得拒絕給付。」、「執行名義成
      立後，如有消滅或妨礙債權人請求之事由發生，債務人得
      於強制執行程序終結前，向執行法院對債權人提起異議之
      訴。如以裁判為執行名義時，其為異議原因之事實發生在
      前訴訟言詞辯論終結後者，亦得主張之」，民法第一百四
      十四條第一項、強制執行法第十四條第一項分別定有明文
      。而所謂「有消滅債權人請求之事由」，係指可使執行名
      義所載請求之全部或一部失其存在之事由。如清償、提存
      、抵銷、免除、混同、解除條件成就、和解、撤銷權或解
      除權之行使、【消滅時效完成】、法律之施行、賦稅之豁
      免、交換履行等絕對消滅、及債權讓與或債務承當或更改
      等主體變更之相對消滅等等，致執行名義所載之請求權，
      不得執行，或不得對原債務人執行者而言；所謂「妨礙債
      權人請求權之事由」，係指可使執行名義所載請求之全部
      或一部暫難行使之事由。如因債權人之允許或欠賦之停徵
      而得延期清償，或因行使留置權、同時履行與先索抗辯權
      等等，致執行名義所載之請求權，應停止執行者稱之。本
      件依上所述，被告所持本院系爭判決之執行名義，其對原
      告所享有債權之時效業已完成，原告復無拋棄時效利益之
      情事存在，是原告主張依民法第一百四十四條第一項，對
      被告拒絕給付，自屬有據。且原告此一抗辯權，即屬執行
      名義成立後，所生消滅債權人請求之事由，從而，原告依
      強制執行法第十四條第一項之規定提起本件債務人異議之
      訴，請求撤銷本院系爭執行事件之強制執行程序，為有理
      由，應予准許。
四、本件判決之基礎已臻明確，兩造其餘之攻擊、防禦方法及舉
    證，核與判決結果無影響，爰不一一予以論列，併此敘明。
五、據上論結，本件原告之訴為有理由，依民事訴訟法第七十八
    條，判決如主文。
中    華    民    國    95    年    7     月    25    日
                  民事第二庭    法  官  鄭政宗
以上正本係照原本作成。
如對本判決上訴，須於判決送達後20日內向本院提出上訴狀。
中    華    民    國    95    年    7     月    25    日
                                書記官  蔣淑君
~F0
~T40
┌─────────────────────────────────────────────────────────────┐
│附表（土地）：                                                                                                            │
├─┬───────────────────────────┬─┬─────────────┬─────┬─────────┤
│編│        土          地          坐          落        │地│    面            積      │          │                  │
│  ├───┬────┬────┬────┬────────┤  ├──┬──┬───────┤ 權利範圍 │   備        考   │
│號│縣  市│鄉鎮市區○   段   ○ ○  段 │  地        號  │目│公頃│公畝│   平方公尺   │          │                  │
├─┼───┼────┼────┼────┼────────┼─┼──┼──┼───────┼─────┼─────────┤
│１│新竹縣│ 新豐鄉 │  新豐  │        │  232           │旱│    │ 56 │   15.00      │  72分之1 │                  │
├─┼───┼────┼────┼────┼────────┼─┼──┼──┼───────┼─────┼─────────┤
│２│新竹縣│ 新豐鄉 │  新豐  │        │  478           │建│    │ 5  │   28.00      │  54分之1 │                  │
├─┼───┼────┼────┼────┼────────┼─┼──┼──┼───────┼─────┼─────────┤
│３│新竹縣│ 新豐鄉 │  新豐  │        │  981           │旱│    │ 2  │   74.00      │  6分之1  │                  │
├─┼───┼────┼────┼────┼────────┼─┼──┼──┼───────┼─────┼─────────┤
│４│新竹縣│ 新豐鄉 │  新豐  │        │  991           │田│    │ 7  │   97.00      │  6分之1  │                  │
├─┼───┼────┼────┼────┼────────┼─┼──┼──┼───────┼─────┼─────────┤
│５│新竹縣│ 新豐鄉 │  池和  │        │  767           │原│    │ 31 │   76.99      │  72分之1 │                  │
├─┼───┼────┼────┼────┼────────┼─┼──┼──┼───────┼─────┼─────────┤
│６│新竹縣│ 新豐鄉 │  池和  │        │  768           │林│ 2  │ 58 │   72.95      │  72分之1 │                  │
├─┼───┼────┼────┼────┼────────┼─┼──┼──┼───────┼─────┼─────────┤
│７│新竹縣│ 新豐鄉 │  池和  │        │  786           │建│    │ 19 │   36.65      │  144分之1│                  │
├─┼───┼────┼────┼────┼────────┼─┼──┼──┼───────┼─────┼─────────┤
│８│新竹縣│ 新豐鄉 │  池和  │        │  787           │林│    │ 20 │   91.39      │  144分之1│                  │
├─┼───┼────┼────┼────┼────────┼─┼──┼──┼───────┼─────┼─────────┤
│９│新竹縣│ 新豐鄉 │  池和  │        │  818           │原│    │ 10 │   48.69      │  72分之1 │                  │
├─┼───┼────┼────┼────┼────────┼─┼──┼──┼───────┼─────┼─────────┤
│１│新竹縣│ 新豐鄉 │  池和  │        │  859           │建│    │ 4  │   96.21      │  72分之1 │                  │
│０│      │        │        │        │                │  │    │    │              │          │                  │
└─┴───┴────┴────┴────┴────────┴─┴──┴──┴───────┴─────┴─────────┘


司法院資訊處製作；財團法人民間司法改革基金會備份。
